臺灣桃園地方法院宣示判決筆錄　　　　100年度審訴字第837號
公　訴　人　臺灣桃園地方法院檢察署檢察官
被　　　告　張惠芳
指定辯護人　本院公設辯護人彭詩雯
上列被告因毒品危害防制條例案件，於中華民國100 年8 月31日
下午5 時許，在本院第十法庭宣示判決，出席職員如下：
　　　　　法　官　 許曉微
　　　　　書記官　 洪明媚
　　　　　通　譯
法官起立朗讀判決主文、犯罪事實要旨、處罰條文、附記事項及
告以上訴限制、期間並提出上訴狀之法院，且諭知記載其內容：
一、主  文：
    張惠芳施用第一級毒品，累犯，處有期徒刑柒月，扣案海洛
    因壹包含袋（驗餘淨重零點貳陸公克）、沾殘海洛因殘渣袋
    壹個，均沒收銷燬之，葡萄糖壹包含袋（驗餘淨重壹點零伍
    公克）、橡膠管壹條，均沒收；又施用第二級毒品，累犯，
    處有期徒刑柒月，扣案吸食器吹管貳個、橡膠套貳個，均沒
    收。應執行有期徒刑壹年，扣案海洛因壹包含袋（驗餘淨重
    零點貳陸公克）、沾殘海洛因殘渣袋壹個，均沒收銷燬之，
    葡萄糖壹包含袋（驗餘淨重壹點零伍公克）、橡膠管壹條、
    吸食器吹管貳個、橡膠套貳個，均沒收。
二、犯罪事實要旨：
    張惠芳前於民國88年間因施用毒品案件，經臺灣板橋地方法
    院（下稱同院）以88年度毒聲字第3540號裁定送觀察、勒戒
    後，認有繼續施用毒品之傾向，再由同院以88年度毒聲字第
    3878號裁定令入戒治處所施以強制戒治，嗣經同院以89年度
    毒聲字第985 號裁定停止戒治出所，並付保護管束，迄至89
    年6 月24日保護管束期滿未經撤銷，視為強制戒治期滿執行
    完畢，該次施用毒品犯行，並經臺灣板橋地方法院檢察署檢
    察官以89年度戒毒偵字第462 號為不起訴處分確定；復於上
    揭強制戒治執行完畢後5 年內之90年間，因施用毒品案件，
    經本院以90年度毒聲字第4180號裁定令入戒治處所施以強制
    戒治，嗣經本院以92年度毒聲字第441 號裁定停止戒治出所
    ，並付保護管束，迄至92年4 月21日保護管束期滿未經撤銷
    ，視為強制戒治期滿執行完畢，該次施用毒品犯行，並經本
    院以91年度壢簡字第642 號判決判處有期徒刑6 月確定，入
    監執行後，已於94年1 月11日刑期期滿執行完畢（執行完畢
    已逾5 年，於本案不構成累犯）。另於95年間因幫助詐欺案
    件，經本院以96年度桃簡字第2213號判決判處有期徒刑3 月
    ，減為有期徒刑1 月又15日確定；又於同年間因幫助詐欺案
    件，經本院以97年度桃簡字第1648號判決判處有期徒刑3 月
    ，減為有期徒刑1 月又15日確定；上開二罪，再經本院以97
    年度聲字第2687號裁定定其應執行有期徒刑2 月確定，再與
    於97年間因施用毒品案件，經本院以97年度桃簡字第2085號
    判決判處有期徒刑6 月確定之刑期入監接續執行後，已於98
    年4 月28日刑期期滿執行完畢（於本案構成累犯）。仍不知
    悔改，復分別基於施用第一級毒品海洛因、施用第二級毒品
    甲基安非他命之犯意，於100 年2 月14日上午某時，在桃園
    縣大園鄉和平村14鄰張厝10號之住處，以針筒注射方式施用
    第一級毒品海洛因及以玻璃球燒烤吸食方式施用第二級毒品
    甲基安非他命各1 次。嗣於同日上午10時10分許，在上址為
    警查獲，並扣得其所有之海洛因1 包含袋（原淨重0.27公克
    ，驗餘淨重0.26公克）、沾殘海洛因之殘渣袋1 個及其所有
    供（非專供）施用毒品所用之葡萄糖1 包含袋（原淨重1.06
    公克，驗餘淨重1.05公克）、橡膠管1 條、吸食器吹管2個
    及橡膠套2 個，且經其同意為警採集尿液送驗後，結果呈鴉
    片類及甲基安非他命陽性反應，而悉上情。
三、處罰條文：
    毒品危害防制條例第10條第1 項、第2 項、第18條第1 項前
    段，刑法第11條、第47條第1 項、第38條第1 項第2 款、第
    51條第5 款。
四、附記事項：
    扣案之白色粉末2 包，經送鑑定結果，其中1 包（原淨重0.
    27公克，驗餘淨重0.26公克）確含海洛因成分，此有法務部
    調查局100 年5 月4 日調科壹字第10000158230 號鑑定書1
    紙在卷可稽，是包裝袋內量微之毒品無法與該包裝袋完全析
    離，應一體視為第一級毒品海洛因，依毒品危害防制條例第
    18條第1 項前段規定宣告沒收銷燬之；另1 包（原淨重1.06
    公克，驗餘淨重1.05公克）則未含法定毒品成分，有上開鑑
    定書1 紙在卷可稽，然係被告所有且供其摻入海洛因施打之
    葡萄糖，亦據被告供承在卷，為供本件施用毒品犯罪所用之
    物，應依刑法第38條第1 項第2 款規定沒收之。另扣案沾殘
    海洛因之殘渣袋1 個，被告供稱所有供其施用毒品海洛因後
    所剩餘，並有上開鑑定書1 紙在卷可稽，是包裝袋內量微之
    毒品無法與該包裝袋完全析離，亦應一體視為第一級毒品海
    洛因，依毒品危害防制條例第18條第1 項前段規定宣告沒收
    銷燬之。又扣案之橡膠管1 條、吸食器吹管2 個、橡膠套2
    個為被告所有供施用第一、二級毒品所用之物，業據被告供
    承在卷，均應依刑法第38條第1 項第2 款規定沒收之。至扣
    案之手機1 支，非被告供本件犯行所用之物，又非屬違禁物
    ，爰不予宣告沒收，附此敘明。
五、協商判決除有刑事訴訟法第455 條之4 第1 項第1 款於本訊
    問程序終結前，被告撤銷協商合意或檢察官撤回協商聲請者
    ；第2 款被告協商之意思非出於自由意志者；第4 款被告所
    犯之罪非第455 條之2 第1 項所定得以協商判決者；第6 款
    被告有其他較重之裁判上一罪之犯罪事實者；第7 款法院認
    應諭知免刑或免訴、不受理者情形之一，及違反同條第2 項
    「法院應於協商合意範圍內為判決；法院為協商判決所科之
    刑，以宣告緩刑或2 年以下有期徒刑、拘役或罰金為限」之
    規定者外，不得上訴。
六、如有前項得上訴之情形者，得自判決送達之日起10日內，向
    本院提出上訴書狀，上訴於第二審法院。
中    華    民    國   100    年    8     月    31    日
                            刑事庭法  官  許曉微
                                  書記官  洪明媚
以上正本證明與原本無異。
                                  書記官  洪明媚
中    華    民    國   100    年    8     月    31    日
附錄本案論罪科刑法條：
毒品危害防制條例第10條
施用第一級毒品者，處 6 月以上 5 年以下有期徒刑。
施用第二級毒品者，處 3 年以下有期徒刑。